【裁判字號】    98,審訴,1126
【裁判日期】    980428
【裁判案由】    毒品危害防制條例
【裁判全文】
臺灣高雄地方法院刑事判決            98年度審訴字第1126號
公  訴  人  臺灣高雄地方法院檢察署檢察官
被      告  甲○○
                    現另案羈押於臺灣高雄看守所
指定辯護人  本院公設辯護人  陳信凱
上列被告因毒品危害防制條例案件，經檢察官提起公訴（97年度
毒偵字第8 號），本院改依簡式審判程序後，依協商程序判決如
下：
    主  文
甲○○施用第一級毒品，累犯，處有期徒刑捌月，扣案第一級毒
品海洛因陸包（均含包裝袋，驗後淨重合計拾伍點捌壹公克），
均沒收銷燬之。又施用第二級毒品，累犯，處有期徒刑肆月，扣
案第二級毒品甲基安非他命壹包（含包裝袋，驗後淨重壹點陸柒
柒公克）、殘有甲基安非他命之玻璃球吸食器壹個，均沒收銷燬
之。應執行有期徒刑拾壹月。扣案第一級毒品海洛因陸包（均含
包裝袋，驗後淨重合計拾伍點捌壹公克）、第二級毒品甲基安非
他命壹包（含包裝袋，驗後淨重壹點陸柒柒公克）、殘有甲基安
非他命之玻璃球吸食器壹個，均沒收銷燬之。
    事實及理由
一、甲○○前因施用毒品案件，經本院以民國88年度少調字第11
    19裁定令入勒戒處所施以觀察、勒戒後，認無繼續施用毒品
    之傾向，於88年7 月19日執行完畢釋放。又於前開觀察、勒
    戒執行完畢釋放後5 年內，因施用毒品案件，經本院以89年
    度鳳簡字第380 號判決判處有期徒刑5 月確定。又前因違反
    職役職責罪案件，經國防部南部地方軍事法院以93年度和審
    字第205 號判決判處有期徒刑1 年6 月確定，於94年10月16
    日執行完畢出監。詎不知警惕，復分別基於施用第一級毒品
    海洛因及第二級毒品甲基安非他命之犯意，於96年12月4 日
    19時許，先後在高雄縣鳳山市○○路113 之1 號2 樓2 室之
    住處，以將海洛因摻入香菸內，再以火點燃吸食之方式；以
    將甲基安非他命置於玻璃球內，再以火燒烤吸食之方式，施
    用第一級毒品海洛因及第二級毒品甲基安非他命各1 次。嗣
    於同年月4 日21時50分許，在上開住處，為警查獲，並扣得
    其所有之第一級毒品海洛因6 包（驗後淨重合計15.81 公克
    ）、第二級毒品甲基安非他命1 包（驗後淨重1.677 公克）
    及殘有甲基安非他命之玻璃球吸食器1 個，經採尿送驗後，
    結果呈嗎啡及甲基安非他命陽性反應。
二、證據：被告於警詢、偵查中及本院審理時之自白、高雄市立
    凱旋醫院96年12月17日濫用藥物尿液檢驗報告、扣案第一級
    毒品海洛因6 包（驗後淨重合計15.81 公克）、第二級毒品
    甲基安非他命1 包（驗後淨重1.677 公克）、玻璃球吸食器
    1 個、高雄市立凱旋醫院96年12月28日濫用藥物成品檢驗鑑
    定書、高雄醫學大學附設中和紀念醫院檢驗報告。
三、本件被告業已認罪，經檢察官、被告及其辯護人於審判外達
    成協商之合意，其合意內容為：被告甲○○施用第一級毒品
    ，願受有期徒刑8 月；施用第二級毒品，願受有期徒刑4 月
    ，應執行有期徒刑11月之宣告。核被告所為，係犯毒品危害
    防制條例第10條第1 項、第2 項之施用第一級、第二級毒品
    罪。被告持有第一級、第二級毒品之低度行為，應為施用第
    一級、第二級毒品之高度行為所吸收，均不另論罪。被告前
    因違反職役職責罪案件，經國防部南部地方軍事法院以93年
    度和審字第205 號判處有期徒刑1 年6 月確定，於94年10月
    16日執行完畢出監之事實，有臺灣高等法院被告前案紀錄表
    可參，其受有期徒刑執行完畢後，5 年內故意再犯本件有期
    徒刑以上之2 罪，均為累犯，應依刑法第47條第1項 之規定
    ，均加重其刑。被告所犯上開2 罪間，犯意各別，行為互殊
    ，應予分論併罰。準此，因上開協商合意並無刑事訴訟法第
    455 條之4 第1 項所列情形之一，檢察官聲請改依協商程序
    而為判決，且不論本件有無加重減輕事由，當事人均同意如
    主文之刑度，是本院爰不經言詞辯論，於協商合意範圍內為
    協商判決，並定其應執行之刑。扣案第一級毒品海洛因6 包
    （驗後淨重合計15.81 公克）、第二級毒品甲基安非他命1
    包（含包裝袋，驗後淨重1.677 公克）、殘有甲基安非他命
    之玻璃球吸食器1 個，經送驗後，確含有或殘有海洛因或甲
    基安非他命成分，分別有法務部調查局鑑定書、高雄市立凱
    旋醫院96年12月28日高市凱醫驗字第5824號濫用藥物成品檢
    驗鑑定書及高雄醫學大學附設中和紀念醫院檢驗報告可考。
    其中第一級毒品海洛因6 包、第二級毒品甲基安非他命1 包
    ，係屬毒品；且吸食器、包裝袋因均與毒品難以析離，應視
    同毒品，爰均依毒品危害條例第18條第1 項前段之規定，宣
    告沒收銷燬之。至送驗耗損部分，因已滅失，爰不宣告沒收
    銷燬之。另其餘扣案物部分，因核與本案無關，爰不宣告沒
    收或沒收銷燬之，一併敘明。
四、應適用之法條：刑事訴訟法第455 條之4 第2 項、第455 條
    之8 、第454 條第1 項，毒品危害防制條例第10條第1 項、
    第2 項、第18條第1 項前段，刑法第11條、第47條第1 項、
    第51條第5 款。
五、本判決除有刑事訴訟法第455 條之4 第1 項第1 款、第2 款
    、第4 款、第6 款、第7 款所定情形之一，或違反同條第2
    項規定者外，不得上訴。
六、如有前項得上訴之情形者，得自判決送達之日起10日內，向
    本院提出上訴書狀，上訴於第二審法院。
本案經檢察官羅水郎到庭執行職務。
中    華    民    國    98    年    4     月    28    日
                  刑事第十庭    法  官  方百正
以上正本證明與原本無異。
中    華    民    國    98    年    4     月    28    日
                                書記官  黃園芳
附錄本判決論罪科刑所依據之法條：
毒品危害防制條例第10條
施用第一級毒品者，處 6 月以上 5 年以下有期徒刑。
施用第二級毒品者，處 3 年以下有期徒刑。


司法院資訊處製作；財團法人民間司法改革基金會備份。
